【裁判字號】    97,上訴,158
【裁判日期】    970612
【裁判案由】    違反毒品危害防制條例
【裁判全文】
臺灣高等法院高雄分院刑事判決         97年度上訴字第158號
上  訴  人  臺灣高雄地方法院檢察署檢察官
上  訴  人
即  被  告  甲○○
                    （
選任辯護人  鍾夢賢律師
上列上訴人因被告違反毒品危害防制條例案件，不服臺灣高雄地
方法院96年度訴字第2206號中華民國96年11月26日第一審判決（
起訴案號：臺灣高雄地方法院檢察署96年度偵字第5126號），提
起上訴，本院判決如下：
     主  文
原判決撤銷。
甲○○販賣第一級毒品，累犯，處有期徒刑拾捌年。扣案新台幣
肆萬伍仟元中之貳仟伍佰元（即販賣第一級毒品所得）沒收之。
     事  實
一、甲○○曾因懲治盜匪條例及竊盜案件，經原審法院分別判處
    有期徒刑8 年、3 月，應執行有期徒刑8 年2 月確定，於89
    年10月19日縮刑假釋付保護管束出監，於93年10月12日期滿
    未經撤銷以已執行論。但仍不知悔改，基於販賣第一級毒品
    海洛因以牟利之犯意，於96年2 月7 日下午3 時許，乙○○
    使用00-0000000、00-0000000等門號撥打甲○○使用之0000
    000000門號告知購買海洛因之數量及約定交易地點後，乙○○先前往原約定之高雄市○○○路巴黎香舍旅館門口，復依
    甲○○於電話中之指示而前往高雄市前鎮區○○○路合作金
    庫前見面，甲○○駕車前往約定地點，以新台幣（下同）3,
    000 元之價格販售海洛因1 包予乙○○，乙○○僅交付現金
    2,500 元，另積欠500 元。因乙○○曾經持有海洛因為警查
    獲，並供出毒品來源，經警對0000000000門號實施通訊監察
    ，進而循線於交易完成後，隨即捕獲甲○○、乙○○，並在
    乙○○身上扣得甫向甲○○購買之海洛因1 包（淨重0.38公
    克，空包裝重0.33公克），另在甲○○處扣得現金45,000元
    （其中包含交易所得之2,500元）。
二、案經澎湖縣警察局移送臺灣高雄地方法院檢察署檢察官偵查
    起訴。
     理  由
一、證據能力之說明
  (一)證人乙○○於96年1 月18日、1 月31日、2 月7 日、2 月8
    日警詢及96年1 月18日、1 月31日、2 月8 日偵訊之陳述，
    與97年3 月27日本院審理之證言前後不一。但查證人於警偵
    之陳述距案發日較近，當時記憶自較深刻，可立即反應所知
    ，不致因時隔日久而遺忘案情，且較無來自被告同庭在場之
    壓力，而出於虛偽不實之指證，或事後串謀而故為護被告
    之機會。本件除證人於警偵之陳述外，復有0000000000門
    號之監聽譯文及通聯紀錄。復興及立榮航空公司之函覆。
    證人戊○○及丁○○之證言。海洛因1 包扣案。法務
    部調查局鑑定書補強證據，堪認證人於警偵之陳述具有較可
    信之特別情況，且為證明犯罪事實存否所必要，應具有證據
    能力而得作為本案證據。
  (二)其他部分：
    按被告以外之人於審判外之陳述，雖不符刑事訴訟法第159
    條之1 至第159 條之4 規定，而經當事人於審判程序同意作
    為證據，法院審酌該言詞陳述或書面陳述作成時之情況，認
    為適當者，亦得為證據；當事人、代理人或辯護人於法院調
    查證據時，知有該法第159 條第1 項不得為證據之情形，而
    未於言詞辯論終結前聲明異議者，視為有前項之同意，該法
    第159 條之5 業已明揭其旨。本件所引其他審判外之書面資
    料，檢察官、被告人及辯護人均知為審判外之書面資料，且
    均同意或無異議作為證據，本院審酌其取得之過程並無瑕疵
    ，且與本案具有關連性，未見有何不適當之情形，是得為證
    據。
二、上訴人即被告甲○○於警詢、偵查、原審及本院審理時否認
    有販賣第一級毒品海洛因情事，辯說：伊與乙○○約於95年
    7 、8 月間因買魚之事經由朋友介紹而認識，乙○○託伊到
    前鎮漁港看魚，要送給臺灣之友人，因從澎湖運魚過來不方
    便，伊幫乙○○買過約5 、6 次，1 月24日該次，伊幫乙○○買3 條魚共7,000 餘元，乙○○只付5,000 元，所以產生
    糾紛，伊就沒有再幫乙○○買魚，後來乙○○還有請伊幫忙
    買魚，伊表示必須先還錢，2 人就吵起來，伊一直打電話向
    乙○○要錢，2 月7 日這次又為這筆錢吵架，伊就將乙○○
    趕下車，扣案之45,000元是伊向姊姊借來當零用錢用，並非
    販賣毒品所得等語。經查：
  (一)上開事實，已據證人乙○○於96年2 月7 日、96年2 月8 日
    警詢及96年2 月8 日偵訊時證述甚詳。被告雖辯稱：曾因買
    魚之事與乙○○產生糾紛等語。另於96年11月1 日原審審理
    時復辯稱：96年1 月中旬左右，伊與乙○○本來講好每人出
    2,000 元去買海洛因，結果乙○○欺騙伊沒有買，伊就出手
    打乙○○幾下，沒有其他恩怨，兩個人還算是朋友等語（原
    審卷第220頁）。然而被告所舉事端均屬一般小事而非特別
    嚴重之大事，參以證人丙○○於96年3 月15日偵訊中亦證稱
    ：  伊、被告與乙○○並無恩怨糾紛等語，可知被告與乙○○間  應無特別嚴重之恩怨，衡情乙○○應不致因而冒偽證
    罪責之風險而捏詞誣攀被告。
  (二)證人乙○○所為證述，尚有下列事證可為補強，而足堪信為
    真實：
    1.0000000000門號之監聽譯文及通聯紀錄
      (1)96年2 月7 日乙○○撥打該門號所留下2 通對話內容如
        下（Ａ指該門號使用者，B 指黃乙○○，下同）：（下
        午2 時2 分）
        Ｂ：喂。Ａ：喂。Ｂ：大呀，我興啊。Ａ：我知，你在
        哪。Ｂ：要在哪相等。Ａ：你現在在哪。Ｂ：我現在巴
        黎香舍這附近。Ａ：巴黎香舍附近，你要幾尾。Ｂ：呀
        。Ａ：喔，半點鐘嗎你再打一下，我現在離巴黎香舍很
        遠。Ｂ：半點鐘嗎。Ａ：半點鐘你再打。Ｂ：好。
          （下午2 時35分）
        Ｂ：喂。Ａ：喂。Ｂ：大呀，我興啊。Ａ：你那個啦。
        Ｂ：呀。Ａ：高速公路腳那。Ｂ：這樣喔。Ａ：對。Ｂ
        ：那還要坐計程車去。Ａ：對。Ｂ：那還要坐計程車去
        。Ａ：對。Ｂ：喔、好好。
      (2)就前開96年2 月7 日之對話內容，被告並不否認為其與
        乙○○之通話，且2 人有進而見面之事實。然而，關於
        該次見面之經過情形，其於96年2 月8 日警詢供稱：乙○○找伊是要買3 條魚，伊就叫乙○○在高雄市○○路
        高速公路下等伊，見面時因伊要去與女友會客，所以沒
        有陪乙○○去買魚等語。嗣於96年3 月22日偵訊供稱：
        當天乙○○打電話要伊帶去漁港看魚，伊答應陪乙○○
        一起去，2 人並未約在巴黎香舍，是約在漁港路高速公
        路下，伊開車到該處沒有看到乙○○，伊就要回家，就
        看到乙○○在計程車內向伊招手，並下車進入伊車內說
        可以走了，伊說跟別人約好了，並要乙○○將上次買魚
        積欠的2,000 元還給伊，乙○○說買魚之後若有剩餘再
        還給伊，伊就開車走了，不知道後來乙○○發生何事等
        語。復於96年6 月4 日調查時供稱：1 月24日該次，伊
        幫乙○○買3 條魚共7,000 餘元，乙○○只付5,000 元
        ，所以產生糾紛，伊就沒有再幫乙○○買魚，後來乙○○還有請伊幫忙買魚，伊表示必須先還錢，2 人就吵起
        來，伊一直打電話向乙○○要錢，2 月7 日這次，又為
        這筆錢吵架，伊就將乙○○趕下車等語。被告關於96年
        2 月7 日見面情形所述前後不一，衡情不無飾卸之虞。
        細繹該等對話內容不僅遮遮掩掩、語多保留，與一般正
        常對話之語態迥然有異，而且並未提及前往高雄買魚或
        積欠款項之事，核與證人乙○○所證稱係因購買毒品而
        聯絡之經過情節頗為吻合，益見其證述情節應屬真實。
    2.再者，依復興航空運輸股份有限公司96年7 月24日地服96
      -101號函及立榮航空股份有限公司96年7 月18日立航字第
      200700556 號函覆原審結果可知，證人乙○○曾於96年2
      月5 日搭乘復興航空GE223 航班由馬公飛往高雄（起飛時
      間為下午6 時5 分），於96年2 月7 日搭乘立榮航空B766
      9 航班由高雄飛往馬公（起飛時間為下午6 時0 分）（原
      審卷第76頁、77頁、93頁、94頁）。此等飛航動態與乙○○所證述其前往高雄向被告購買毒品之時間互核相符，益
      見其所述應可採信。
    3.此外，關於本件查獲經過情形，業經證人即查獲員警戊○○於96年8 月16日原審審判中證稱：「（請說明現場的情
      況。）96年2 月7 日我們在線上聽到被告與乙○○在巴黎
      香舍要交易毒品，後來我們在巴黎香舍看見乙○○，我們
      就跟蹤他，他搭計程車前往前鎮○○路，線上乙○○與被
      告談到說他們要到前鎮○○路交易毒品，我的部分是跟蹤
      乙○○，看到乙○○在前鎮○○路下車，就直接到甲○○
      車子裡面，差不多有幾分鐘之後才出來，看不到他們在裡
      面做什麼，沒有看到他們有毒品交易，出來以後我們就直
      接跟蹤甲○○的車子，另外1 組人員去跟蹤乙○○，另外
      1 組人員通知我們說乙○○身上有甲○○交給他的毒品，
      我就一直跟蹤甲○○，差不多跟蹤10幾分鐘，等到他進去
      旅行社後出來，我們才在旅行社外面拘捕他」、「（你們
      當場拘捕被告時是否搜他身？）有」、「（搜到什麼東西
      ？）有錢，當場是扣到45,000元」、「（剛才所述拘捕甲○○時警方人員是否對他進行搜身？）當場還沒有，在旅
      行社出來時還沒有，我們提出證件及拘票、搜索票，才進
      行搜索」、「（對甲○○執行搜索的地點在哪？）高雄市
      前鎮區○○路168 號前」、「（此處即是拘捕地點嗎？）
      是」、「（執行搜索的人是誰？）三民一分局的員警，總
      共3 位，還有我們小隊長丁○○」、「（我問的是實際動
      手對被告身體、汽車、隨身物品，執行的人的姓名？）身
      體的部分是小隊長丁○○。汽車部分是我、偵查佐蔡正璟
      、三民一分局的3 位同事，名字我不清楚，蔡正璟在澎湖
      縣政府警察局刑警大隊」、「（當時搜索身體、汽車、隨
      身物品，是只要有發現現金就一律要扣案嗎？）是」、「
      （為何本案的扣押物品有現金45,000，這部分為何要扣案
      ？）因為從被告身體搜到」、「（所以被告只要有任何現
      金，不管是鈔票、硬幣一律要扣案嗎？）不用」、「（你
      們把現金扣案的執行標準、判斷標準在哪裡？）我們認為
      是販賣海洛因所得的」、「（你們根據什麼標準認定現金
      是，或不是販賣海洛因所得？）當時我們搜被告的部分，
      因為被告之前有受過傷，沒有工作，因為這樣我認為被告
      身上的錢都是賣毒品所得」、「（扣案之45,000元是當時
      被告身上所有的現金嗎？）是」、「硬幣部分另外有1 個
      同事在清算，那時候我只有負責帶人，也沒看到有沒有硬
      幣丟回袋子，他出來以後我們才出示證件，等他進去之後
      出來我們才逮捕」等語明確。而扣案現金45,000元既係於
      交易完成後不久隨即自被告處扣得，且依卷附相片所示，
      其中包含有1,000 元、500 元及100 元不等之紙鈔，核與
      乙○○所證稱交付2,500 元係包括2 張1,000 元及1 張50
      0 元紙鈔之情節吻合，可見該筆扣案現金中應有2,500 元
      乃被告出售毒品所得款項甚明。另證人乙○○於96年2 月
      7 日為警查獲時扣得之白粉1 包，經送鑑驗結果，確含海
      洛因成分，淨重0.38公克（空包裝重0.33公克），有法務
      部調查局96年4 月8 日調科壹字第09623032270 號鑑定書
      附卷可稽。此等事證足徵證人乙○○所證述情節應屬真實
      ，可堪採信。
  (三)證人即查獲之小隊長丁○○於97年3 月27日本院審理時證稱
    ：「（96年2 月7 日下午，有無跟監被告、乙○○？）有」
    「（逮捕乙○○同時，為何不逮捕被告？）因為乙○○坐計
    程車，被告開車，我們分2 組，他們忽然停下來，乙○○坐
    到被告開的車子裡，他們車子又啟動，後來乙○○下車，被
    告又開走了，所以我們才先抓乙○○。」「（當時你是哪一
    組？）被告那一組。」「（另外1 組有無告訴你乙○○做何
    供述？）沒有。」「（何時、何地搜索、逮捕被告？）96年
    2 月7 日下午3 點，在高雄市○○路168 號前逮捕被告，接
    著到高雄市○○路59號7 樓之5 搜索。」「（提示被告96年
    2 月8 日警卷第41頁，在說明欄記載乙○○交付2,500 元，
    你根據是什麼？）乙○○用錢跟他買毒品，我們認定他將錢
    放進去。」等語，核與證人戊○○於原審審理時之證言，尚
    無出入之處。
  (四)證人乙○○於97年3 月27日本院審理時證稱：伊未向被告購
    買第一級毒品等語，核與其警偵之陳述不一。但查其警偵之
    陳述有證據能力，已如前述，其於本院之證言顯係護之詞
    ，不足採為被告有利之證據。
  (五)被告之選任辯護人於本院審理時提出之網路上之前鎮區共17
    家旅行社資料，無設址在樹人路之旅行社，用以證明證人魏
    建芳於原審審理時證稱：待被告進入前鎮區○○路之旅行社
    後，於步出旅行社時始行逮捕，與事實不符云云。但查該網
    路之資料係2008年4 月9 日下載，距案發時間96年2 月7 日
    已達1 年2 月之久，且被告逮捕地點之旅行社是否地下旅行
    社，亦有可疑，故選任辯護人提供之網路資料，仍不足採為
    被告有利之證據。
  (六)查販賣毒品係違法行為，非可公然為之，亦無公定之價格，
    無論瓶裝或紙包，均可任意分裝增減分量，且其純度亦可因
    摻雜其他物品而有不同，而每次買賣之價差，亦隨時依雙方
    資力、關係之深淺、需求之數量、來源是否充裕、販賣者是
    否渴求資金、查緝是否嚴緊、購買者被查獲時供述購買對象
    之風險評估等，而異其標準，非可一概而論，販賣之利得除
    經坦承及價量俱臻明確外，委難察得實情。又一般民眾普遍
    認知海洛因毒品之非法交易一向查禁嚴森，且重罰不寬貸，
    衡諸常情，倘非有利可圖，應無平白甘冒被嚴查重罰高度風
    險之理，從而，舉凡有償交易，除足反證其確係另基於某種
    非圖利本意之關係外，通常尚難因無法查悉其販入價格，作
    為是否高價賣出之比較，諉無營利之意思而阻卻販賣犯行之
    追訴。是以，本件被告出售海洛因予乙○○，應認具有賺取
    差價而營利之主觀意圖。綜上所述，本件事證明確，被告犯
    行足以認定。
三、核被告所為，係犯毒品危害防制條例第4 條第1 項販賣第一
    級毒品罪。其持有第一級毒品之低度行為為販賣之高度行為
    所吸收，不另論罪。被告販賣毒品時，丙○○已於96年2 月
    6 日因另案而入監執行，此有台灣高等法院丙○○前案紀錄
    表附卷可稽，且依證人乙○○所述，聯絡對象亦僅有被告1
    人，是尚無從認丙○○亦有參與販賣毒品犯行。公訴人認被
    告與丙○○共犯，尚有誤會。又被告有如前開事實欄所列前
    科紀錄，此有臺灣高等法院被告前案紀錄表在卷可參，其於
    有期徒刑執行完畢後，5 年內故意再犯本件有期徒刑以上之
    罪為累犯，應依刑法第47條第1 項規定加重其刑（法定刑為
    死刑及無期徒刑部分，依法不得加重）。又同為販賣第一級
    毒品之人，其原因動機不一，犯罪情節未必盡同，或有大盤
    毒梟者，亦有中、小盤之分，甚或僅止於吸毒者同儕間為求
    互通有無之有償轉讓者亦有之，其販賣行為所造成危害社會
    之程度自屬有異，法律科處此類犯罪所設之法定最低本刑卻
    同為無期徒刑，不可謂為不重，經查本件被告販賣第一級毒
    品之犯行僅有1 次，且販賣數量輕微，犯罪情節難與大盤毒
    梟者相提併論，即令處以最低刑度即無期徒刑而禁錮終身，
    仍有致情法失平之處，誠屬情輕法重，難謂符合刑罰之相當
    性，參照司法院大法官釋字第263 號解釋意旨，爰依刑法第
    59條規定減輕其刑，並就法定刑為罰金刑部分先加後減之。
四、原審論罪科刑，固非無見。但查(1)原判決附表二編號一、二
    部分犯罪不能證明（理由容後評述），原判決併予論罪科刑
    ，自有未當。(2)刑法第65條第2 項規定：「無期徒刑減輕者
    ，為20年以下，15年以上有期徒刑」。原判決依刑法第59條
    規定減輕其刑後，量處有期徒刑11年，已超出法定最低刑度
    ，與法不合。被告上訴，就原判決附表二編號一、二部分否
    認犯罪，為有理由，應予撤銷改判。被告上訴，另就原判決
    附表二編號三部分否認犯罪，及檢察官上訴就原判決附表三
    部分指摘不當，雖均無理由，但原判決既有上述可議之處，
    本院仍應予撤銷改判。審酌被告販售海洛因予他人，對於社
    會治安及人民身心健康造成危害，犯後又未坦然認錯，表示
    悔意，固有非是，然念其販售毒品之次數及數量尚少，所生
    危害非重，所得亦非甚鉅，以及其犯罪之手段，所生危害等
    一切情狀，量處有期徒刑18年。扣案45,000元現金中，應認
    有2,500 元係屬被告販賣第一級毒品所得，業如前述，應依
    毒品危害防制條例第19條第1 項規定宣告沒收之。另自乙○○身上扣得海洛因1 包（淨重0.38公克，空包裝重0.33公克
    ），業已出售予乙○○而為乙○○持有之毒品，應於乙○○
    所涉毒品危害防制條例案件中依法處理，爰不予宣告沒收銷
    燬，附此明。
五、公訴意旨另稱：被告甲○○與其女友丙○○（綽號阿姐）共
    同基於販賣第一級毒品海洛因之單一犯意聯絡，以行動電話
    0000000000號作為聯絡販賣海洛因事宜之工具，陸續於附表
    所示時地及交易方式，共同販賣海洛因予乙○○多次。因認
    被告共犯毒品危害防制條例第4 條第1 項販賣第一級毒品罪
    嫌云云。
六、公訴人認被告涉犯附表所示販賣第一級毒品罪嫌，係以證人
    乙○○警偵訊證述，共同被告丙○○證述，0000000000門號
    監聽譯文及通聯紀錄為論據。
七、被告否認有附表所示販賣第一級毒品情事，辯說：證人丙○○雖曾證述伊與被告曾部分時段分別使用上開門號手機，唯
    經與上開門號手機之通聯紀錄與監聽譯文互相比對，被告僅
    在96年2 月7 日下午2 時2 分及2 時35分與乙○○有過短暫
    對話，其餘監聽譯文所示之同年1 月24日起迄1 月30日止，
    均無被告與乙○○對話紀錄，已難證實被告有在同年2 月7
    日前與乙○○曾有通話之情節，伊2 人既未曾聯繫，何以推
    論被告販賣毒品予乙○○？此外，共同被告丙○○亦從未供
    承伊與被告共同售賣毒品予乙○○，自不能以監聽譯文中出
    現乙○○與綽號「阿姐」之對話，即進而推論被告與丙○○
    有共同售賣毒品予乙○○。本件僅有證人乙○○之供述，而
    其所供如附表所列伊與被告交易之時間地點，經以原審調取
    之復興航空及立榮航空出具之乙○○搭機紀錄比對，或尚未
    抵達高雄市小港機場或其人尚在澎湖未抵高雄，顯然乙○○
    之證述不可靠。何況乙○○於本院審理時證稱伊因遭被告毆
    打才挾怨報復而誣指被告販賣等語，其前所為不利於被告之
    供述，即難採信云云。
八、按施用毒品者，其所稱向某人購買之供述，須補強證據以擔
    保其供述之真實性，良以施用毒品者其供述之憑信性本不及
    於一般人，況施用毒品者其供出來源，因而破獲者，法律復
    規定得減輕其刑，其有為偵查機關誘導、或為邀輕典而為不
    實之陳述之可能，其供述之真實性自有合理之懷疑，是施用
    毒品者關於其向某人購買毒品之供述，必須補強證據佐證，
    以擔保其供述之真實性，俾貫澈刑事訴訟無罪推定及嚴格證
    明之基本原則；而茲所謂補強證據，指其他有關證明施用毒
    品者之關於毒品交易之供述真實性之相關證據而言，必須與
    施用毒品者關於毒品交易之供述，具有相當程度之關聯性，
    而足使一般人對施用毒品者關於毒品交易之供述，並無合理
    之懷疑存在，而得確信其為真實，始足當之，最高法院96年
    度臺上字第2800號判決意旨論述綦詳。復按犯施用毒品之罪
    ，供出毒品來源，因而破獲者，得減輕其刑，毒品危害防制
    條例第17條定有明文，可見施用毒品者之該項供述，乃有利
    於己之陳述，其證明力如何，固由法院本於確信自由判斷，
    但為防範施用毒品者作利己損人之不實供述，以邀減刑寬典
    ，自須擔保該項供述之真實性，始得作為判斷之依據，故事
    實審法院仍必須調查其他證據，以資審認，必至因其他證據
    之證明力已可確信該項供述為真實而無合理之懷疑時，始得
    據為對他人不利之認定，亦經最高法院95年度臺上字第5707
    號判決意旨論述明確。從而，公訴意旨所指此部分犯罪事實
    ，雖有證人乙○○之相關證述作為論據，仍應審酌有無其他
    足夠之補強證據，以擔保其陳述之真實性。經查，卷附通聯
    紀錄雖可證明被告與乙○○所使用之門號間曾有通話紀錄，
    但並無此部份之監聽資料以資認定雙方對話內容與交易毒品
    有關，另由前述復興航空運輸股份有限公司96年7 月24日地
    服96-101號函及立榮航空股份有限公司96年7 月18日立航字
    第200700556 號函，充其量僅能查知乙○○曾數次搭機自馬
    公市前往高雄市，但是目的為何，尚不能一概而論。再從復
    興航空97年4月25日地服97-050號函附旅客乙○○搭機相關
    資料、立榮航空97年5月9日立航字第20080428號函附旅客乙○○搭機紀錄及台灣大哥大股份有限公司97年5月14日台信
    網（97）字第0781號函附高雄地區之基地台位置比對結果，
  (一)附表編號一部分，乙○○係於96年1月14日下午4時45分，搭
    復興GE2213班機，自馬公出發，自不可能於96年1月14日下
    午1時許，與被告在小港機場交易毒品。
  (二)附表編號二部分，乙○○於96年1月15日上午11時38分，搭
    立榮B7661班機，自高雄返抵馬公市，亦不可能於96年1月15
    日下午1時許，與被告在小港機場交易毒品。
  (三)附表編號三部分，乙○○於96年1月16日下午1時30分，搭復
    興GE216班機，由高雄返回馬公。以丙○○或被告果與乙○○於同日下午1時20分交易毒品，則兩造一邊驗貨、交錢，
    乙○○下車趕至櫃台購買機票及通過安檢通道等所需周折，
    按理，實無可能於交易後之10分鐘內完成。再核對證人乙○○所使用之手機門號0000000000號，於當日下午1時20分並
    無與丙○○或被告通聯之紀錄（澎檢96偵40卷第32、33頁）
    。乙○○既未與被告或丙○○聯絡，如何與被告交易毒品？
  (四)附表編號四部分，乙○○於96年1月17日下午1時38分，搭立
    榮B7662 班機，由馬公起飛，下午2 時9 分抵達，亦不可能
    於同日下午之上開時點與丙○○或被告交易毒品。
  (五)附表編號五部分，乙○○於96年1月18日下午12時39分，搭
    立榮B7660班機，由馬公起飛，下午1時6分抵達高雄小港機
    場，並於下午1時9分接獲丙○○以0000000000之行動電話短
    暫通話6秒鐘，徵諸丙○○當時之基地台位置在高雄縣鳳山
    市○○街71號6樓（雄檢96偵5126卷第101頁），加計被告或
    丙○○自住處整裝出發抵達小港機場，亦無可能於10分鐘內
    即到達約定地點並完成交易。
  (六)附表編號六部分，乙○○於96年1月24日搭乘復興GE221班機
    ，於下午4時抵達高雄小港機場。雖然乙○○於下午4時9分
    ，以其門號0000000000電話與丙○○所使用門號0000000000
    電話聯絡，但僅短暫交談11秒（雄檢96偵5126卷第103頁）
    ，能否於短短11秒內談妥交易毒品之時間、地點與交易價格
    及數量，殊堪質疑。況且，上開通話時間，該只門號000000
    0000電話之基地台位置係在高雄市前鎮區○○○路357號12
    樓頂，並非乙○○所供交易地點「高雄市前鎮區○○○路與
    一心路口」之訊號涵蓋範圍，則乙○○所供「96年1月24日
    16時許，在高雄市前鎮區○○○路與一心路口，向丙○○、
    被告購買毒品」等語，即難謂與事實相符。
  (七)附表編號七部分，乙○○於96年1月27日搭乘立榮B7654班機
    ，於上午8時25分降落小港機場，乙○○雖以其門號0000000
    000電話於8時27分撥打丙○○所用門號0000000000電話，然
    僅短暫通話13秒，又於8時36分短暫通話5秒，已難就交易毒
    品之細節議定，已如前述。佐以，丙○○所用上開門號0000
    000000電話自上開時間起迄下午14時17分均在高雄市前鎮區
    ○○○路357號12樓頂，並非乙○○所供交易毒品地點「高
    雄市前鎮區○○○路一心路口」之手機訊號涵蓋範圍，即難
    逕認被告有在上開時地出售毒品予乙○○。
    再參照監聽電話譯文，上開時日雖有證人乙○○與綽號「阿
    姐」之女子通話之紀錄，唯均係乙○○與該女子間之通話，
    並無被告之參與。且細按其內容，有關價格與數量部分，勉
    強可附會者，不過係乙○○所述「大啊！拿三張剛才要告訴
    你忘了」等語，然而，該女子並未直接應允，反而詢問乙○○「坐幾點的？」而在乙○○告知搭機時間後，該女子才回
    稱「好」（澎警96年02月08日被告警詢卷第35頁），顯係回
    應其搭機之時間而非毒品之份量，已難逕認上開2 人間之對
    話內容已就毒品之買賣確有合意。何況，依監聽譯文所示，
    乙○○於上開時日8 時36分（按：譯文誤載為9 時36分）雖
    撥打丙○○所用門號0000 000000 電話並稱「姐啊到了喔」
    等語（上開警卷第35頁），然其所稱到達地點經核上開台灣
    大哥大查詢資料所示系爭時間之可涵蓋基地台位置即有不符
    ，證人乙○○於警詢及偵查中具結前後所述上開時間地點與
    被告交易毒品之供述，即屬虛妄，不能採信。
  (八)附表編號八部分，丙○○所用上開門號行動電話於當日上午
    11時55分、12時2分與證人乙○○間僅短暫通話分別為4秒、
    3秒，實無可能將買賣毒品之細節商談妥當，而且，上開丙○○所用門號行動電話當時之基地台位置係在「高雄市前鎮
    區○○○路357號12樓頂」（雄檢96偵字第5126號卷第104頁
    ）核與上開台灣大哥大公司所函覆高市前鎮區○○○路與一
    心路口地點之可涵蓋基地台地址，即有不符。且再觀諸上開
    通聯紀錄，除上述時間上開兩門號行動電話有通話紀錄外，
    全日下午俱無互相聯絡之紀錄，亦未見上開門號0000000000
    移動至交易地點與證人乙○○碰面之情節。足見，證人乙○○之證述不實。
  (九)附表編號九部分，96年2月1日下午18時許，共同被告丙○○
    所用門號0000000000電話僅於18時26分40秒接聽市話，而當
    時該只行動電話之基地台位置係在「高雄市○○區○○街89
    、91、93號」，即使認被告或丙○○持用該行動電話，亦不
    可能於上開時點在證人乙○○所指之高市前鎮區○○○路與
    一心路口交易毒品。
  (十)附表編號十部分，乙○○於96年2月3日所搭乘之復興GE223
    班機，係於下午6時30分降落小港機場，然核諸上開門號00
    00000000行動電話於全日並無與證人乙○○所用之00000000
    00電話互相聯絡之紀錄。乙○○與丙○○或被告彼此間既無
    以手機或市內電話互相聯絡之情事，其等如何約定時間與地
    點交易毒品？況且，證人乙○○於飛機於同日下午18時30分
    降落後，尚需赴抵其所稱交易毒品之地點，姑不論其自小港
    機場抵上開交易地點需費之時間，以上開門號0000000000電
    話於18時50分之基地台位置已移往高雄市前鎮區○○○路35
    7 號12樓頂（雄檢96偵字第5126號卷第105 頁）並非在乙○○所證交易地點，足見，證人乙○○所供與事實齟齬。
  (十一)附表編號十一部分，乙○○於96年2月5日所搭乘之復興GE22
    3 班機，係於下午6時35分降落小港機場，然核諸上開門號0
    000000000行動電話於當天全日並無與證人乙○○所用之000
    0000000號電話互相聯絡之紀錄，被告或丙○○既無以手機
    或市內電話和乙○○互相聯絡，如何約定時間與地點交易毒
    品？況且，證人乙○○於飛機於同日下午18時35分降落後，
    尚需赴抵其所稱交易毒品之地點，姑不論其自小港機場抵上
    開交易地點需費之時間久暫，以上開門號0000000000電話除
    於當日18時36分之基地台位置係在高市前鎮區○○○路與一
    心路口附近外，於同日17時4 分以後迄當日午夜之基地台位
    置即手機訊號已移往高雄市前鎮區○○○路357號12樓頂及
    三多三路139號18樓之1 （雄檢96偵字第5126號卷第10 頁）
    ，並未在乙○○所稱交易地點與渠交易毒品。
準上以觀，上開相關事證尚不足以作為補強證據，使一般人對施
用毒品者關於毒品交易之供述，並無合理之懷疑存在，而得確信
其為真實。此部分原應諭知無罪，然公訴意旨認此部分與前開論
罪科刑部分具有集合犯之包括上一罪關係，是爰不另為無罪之諭
知。
據上論斷，應依刑事訴訟法第369 條第1 項前段、第364 條、第
299 條第1 項前段，毒品危害防制條例第4 條第1 項、第19條第
1 項、刑法第11條、第47條第1 項、第59條，判決如主文。
本案經檢察官蔡國禎到庭執行職務。
中    華    民    國    97    年    6     月    12    日
                  刑事第二庭    審判長法  官   林正雄
                                      法  官   陳啟造
                                      法  官   黃壽燕
以上正本證明與原本無異。
如不服本判決應於收受本判決後10日內向本院提出上訴書狀，其
未敘述上訴理由者，並得於提起上訴後10日內向本院補提理由書
狀（均須按他造當事人之人數附繕本）「切勿逕送上級法院」。
中    華    民    國    97    年    6     月    12    日
                                      書記官   高惠珠
附錄本件判決論罪科刑法條：
毒品危害防制條例第4 條第1 項
製造、運輸、販賣第一級毒品者，處死刑或無期徒刑；處無期徒
刑者，得併科新臺幣1 千萬元以下罰金。
附表：
┌──┬─────┬──────────┬───────────────┐
│編號│時間      │地點                │交易方式                      │
├──┼─────┼──────────┼───────────────┤
│1   │96年1 月14│高雄市小港機場停車場│乙○○使用0000000000號撥打黃俊│
│    │日13時許  │                    │郎與丙○○共同使用之0000000000│
│    │          │                    │號告知購買海洛因之數量及到達高│
│    │          │                    │雄市小港機場之時間後，由甲○○│
│    │          │                    │駕車搭載丙○○前往約定地點販賣│
│    │          │                    │數量不詳價值約2000元至5000元之│
│    │          │                    │海洛因予乙○○。              │
├──┼─────┼──────────┼───────────────┤
│2   │96年1 月15│高雄市小港機場停車場│同上                          │
│    │日13時許  │                    │                              │
│    │          │                    │                              │
├──┼─────┼──────────┼───────────────┤
│3   │96年1 月16│高雄市小港機場停車場│同上                          │
│    │日13時許  │                    │                              │
│    │          │                    │                              │
├──┼─────┼──────────┼───────────────┤
│4   │96年1 月17│高雄市小港機場停車場│同上                          │
│    │日13時許  │                    │                              │
│    │          │                    │                              │
├──┼─────┼──────────┼───────────────┤
│5   │96年1 月18│高雄市小港機場停車場│乙○○使用0000000000號撥打黃俊│
│    │日13時許  │                    │郎與丙○○共同使用之0000000000│
│    │          │                    │號告知購買海洛因之數量及到達高│
│    │          │                    │雄市小港機場之時間後，由甲○○│
│    │          │                    │駕車搭載丙○○前往約定地點販賣│
│    │          │                    │價值5000元之海洛因1 包（淨重0.│
│    │          │                    │54公克）予乙○○。            │
├──┼─────┼──────────┼───────────────┤
│6   │96年1 月24│高雄市前鎮區○○○路│乙○○使用0000000000、00000000│
│    │日16時許  │與一心路口          │64號、00-0000000號撥打甲○○與│
│    │          │                    │丙○○共同使用之0000000000號告│
│    │          │                    │知購買海洛因之數量及約定交易地│
│    │          │                    │點後，由甲○○駕車搭載丙○○前│
│    │          │                    │往約定地點販賣價值5000元之海洛│
│    │          │                    │因1 包（重量約0.7 至0.8 公克）│
│    │          │                    │予乙○○。                    │
├──┼─────┼──────────┼───────────────┤
│7   │96年1 月27│高雄市前鎮區○○○路│乙○○使用0000000000號撥打黃俊│
│    │日9時許   │與一心路口          │郎與丙○○共同使用之0000000000│
│    │          │                    │號告知購買海洛因之數量及約定交│
│    │          │                    │易地點後，由甲○○駕車搭載劉燕│
│    │          │                    │真前往約定地點販賣價值3000元之│
│    │          │                    │海洛因1 包（重量約0.4 至0.5 公│
│    │          │                    │克）予乙○○。                │
├──┼─────┼──────────┼───────────────┤
│8   │96年1 月31│高雄市前鎮區○○○路│乙○○使用0000000000號撥打黃俊│
│    │日12時許  │與一心路口          │郎與丙○○共同使用之0000000000│
│    │          │                    │號告知購買海洛因之數量及約定交│
│    │          │                    │易地點後，由甲○○駕車搭載劉燕│
│    │          │                    │真前往約定地點販賣價值2000元之│
│    │          │                    │海洛因1 包（重量0.21公克）予黃│
│    │          │                    │桂興。                        │
├──┼─────┼──────────┼───────────────┤
│9   │96年2 月1 │高雄市前鎮區○○○路│乙○○撥打甲○○與丙○○共同使│
│    │日18時許  │與一心路口          │用之0000000000號告知購買海洛因│
│    │          │                    │之數量及約定交易地點後，由黃俊│
│    │          │                    │郎駕車搭載丙○○前往約定地點販│
│    │          │                    │賣價值4000元之海洛因1 包予黃桂│
│    │          │                    │興。                          │
├──┼─────┼──────────┼───────────────┤
│10  │96年2 月3 │高雄市前鎮區○○○路│乙○○撥打甲○○與丙○○共同使│
│    │日18時許  │與一心路口          │用之0000000000號告知購買海洛因│
│    │          │                    │之數量及約定交易地點後，由黃俊│
│    │          │                    │郎駕車搭載丙○○前往約定地點販│
│    │          │                    │賣價值3000元之海洛因1 包予黃桂│
│    │          │                    │興。                          │
├──┼─────┼──────────┼───────────────┤
│11  │96年2 月5 │高雄市前鎮區○○○路│乙○○撥打甲○○與丙○○共同使│
│    │日18時許  │與一心路口          │用之0000000000號告知購買海洛因│
│    │          │                    │之數量及約定交易地點後，由黃俊│
│    │          │                    │郎駕車搭載丙○○前往約定地點販│
│    │          │                    │賣價值2000元之海洛因1 包予黃桂│
│    │          │                    │興。                          │
└──┴─────┴──────────┴───────────────┘
                                                 FQW


司法院資訊處製作；財團法人民間司法改革基金會備份。
